【裁判字號】    92,簡上,104
【裁判日期】    920617
【裁判案由】    電子遊戲場業管理條例
【裁判全文】
臺灣板橋地方法院刑事判決                        九十二年度簡上字第一０四號
    上  訴  人  臺灣板橋地方法院檢察署檢察官
    被      告  乙○○
右列上訴人因被告違反電子遊戲場業管理條例等案件，不服本院板橋簡易庭九十二年
度板簡字第一二五號，中華民國九十二年一月二十二日第一審判決（聲請簡易判決處
刑案號：九十一年度偵字第二二八０四號），提起上訴及移
偵字第三七五二號、第三七五三號），本院管轄之第二審合議庭判決如左：
    主  文
原判決關於乙○○部分撤銷。
乙○○共同違反未依電子遊戲場業管理條例規定辦理營利事業登記，不得經營電子遊
戲場業之規定，處拘役伍拾日，如易科罰金，以佰元折算壹日。扣案之電子遊戲機
彈珠台伍台（含ＩＣ板伍塊）、電動賭博機具七七七連線彈珠台壹台（含ＩＣ板壹塊
）及新台幣參仟肆佰陸拾元均沒收。
    事  實
一、乙○○明知未依電子遊戲場業管理條例規定辦理營利事業登記者，不得經營電子
    遊戲場業，竟與洪天進（另案經檢察官聲請以簡易判決處刑）共同基於犯意之聯
    絡，未經辦理營利事業登記，即自民國九十一年八月間某日，由乙○○提供其所
    有之電子遊戲機彈珠台五台，擺設在洪天進所經營設址臺北縣板橋市○○街七號
    「星卡唱片行」前，供不特定顧客投幣把玩而經營電子遊戲場業，二人並約定平
    分營業所得。其機台把玩方式係由顧客每次以新台幣（下同）十元硬幣投入機台
    內，再分別發射機台內掉下來之十顆彈珠以決定輸贏，直至彈珠用完為止。迄於
    九十一年十月八日晚上十一時四十五分許，經警在上址唱片行前當場查獲，並扣
    得前揭彈珠台五台（含ＩＣ板五塊）；乙○○復接續基於同一經營電子遊戲場業
    之犯意，並與甲○○（業經原審判處拘役三十日，如易服勞役，以三百元折算一
    日確定）共同基於犯意之聯絡，未經辦理營利事業登記，而自九十一年十月十日
    晚上八時三十分許，由乙○○提供其所有之電子遊戲機七七七連線彈珠台一台，
    擺設在甲○○所經營設址臺北縣永和市○○路九十四號（聲請簡易判決處刑書誤
    載為九十號）「欣盈便利商店」前之公眾得出入之場所，供不特定顧客投幣把玩
    而經營電子遊戲場業，二人同時共同基於概括犯意之聯絡，利用該七七七連線彈
    珠台作為電動賭博機具，連續多次與不特定之賭客賭博財物。其賭博方式係由參
    與賭博之人每次以十元硬幣投注把玩，玩成連線贏得分數達四十分時，即可換取
    機具內價值四百元之禮品，如未贏得分數則賭資歸乙○○所有，乙○○則每月應
    給付租金二千五百元予甲○○。迄於同年月十三日晚上八時三十分許，適有賭客
    簡百鐘（業經原審判處罰金一千元，如易服勞役，以三百元折算一日確定）於上
    址商店前利用前揭七七七連線彈珠台賭博財物時，為警當場查獲，並扣得當場賭
    博之機具七七七連線彈珠台一台（含ＩＣ板一塊）及機具內之賭資三千四百六十
    元。
二、案經臺北縣政府警察局永和分局報請臺灣板橋地方法院檢察署檢察官偵查聲請以
    簡易判決處刑暨由該檢察官自動檢舉、該警察局海山分局報請該檢察官移送併案
    審理。
    理  由
一、右揭事實，業據被告乙○○於警訊、偵審中坦承不諱，核與同案被告洪天進、甲
    ○○、簡百鐘等人於警訊及偵查中供述之情節相符，並經證人林虹萱、康紹智證
    述在卷，且有現場照片五幀附卷可稽及電子遊戲機彈珠台五台（含ＩＣ板五塊）
    、當場賭博之機具七七七連線珠台一台（含ＩＣ板一塊）、賭資三千四百六十元
    扣案可資佐證。罪證明確，被告犯行洵堪認定。
二、按未依電子遊戲場業管理條規定辦理營利事業登記者，不得經營電子遊戲場業，
    該條例第十五條定有明文，查被告未經辦理營利事業登記，即分別提供電子遊戲
    機彈珠台、七七七連線彈珠台擺設在同案被告洪天進、甲○○經營之商店前，供
    不特定顧客投幣把玩而經營電子遊戲場業，核此部分所為，係觸犯同條例第二十
    二條之違反未依電子遊戲場業管理條例規定辦理營利事業登記，不得經營電子遊
    戲場業之規定罪；又被告同時利用擺設在同案被告甲○○經營之商店前之七七七
    連線彈珠台作為電動賭博機具，與不特定之賭客賭博財物，核此部分所為，則係
    觸犯刑法第二百六十六條第一項前段之在公眾得出入之場所賭博財物罪。而被告
    與同案被告洪天進間，就所犯擺設彈珠台五台經營電子遊戲場業部分之罪，及與
    同案被告甲○○間，就所犯擺設七七七連線彈珠台一台經營電子遊戲場業、賭博
    部分之罪，各有犯意之聯絡及行為之分擔，均為共同正犯。另被告先後多次賭博
    犯行，時間緊接，所犯又係構成犯罪要件相同之罪名，顯係基於概括犯意為之，
    為連續犯，應依刑法第五十六條規定以一罪論，並加重其刑。再被告所犯上開二
    罪，係以一營業行為同時觸犯之，為想像競合犯，應依刑法第五十五條規定，從
    一重之違反未依電子遊戲場業管理條例規定辦理營利事業登記，不得經營電子遊
    戲場業之規定罪處斷。另被告固有二次擺設不同電子遊戲機經營電子遊戲場業之
    行為，惟其係就同一犯罪構成事實，以單一行為之數個舉動接續進行，以實現一
    個犯罪構成要件，侵害同一法益，其各個行為僅為全部犯罪行為之一部，應認係
    實施一個犯罪，僅成立一個罪名，尚不構成連續犯。至檢察官雖未就被告與同案
    洪天進共同經營電子遊戲場業部分之犯行聲請簡易判決處刑，惟此部分犯行與檢
    察官聲請簡易判決處刑部分有裁判上一罪之關係，應為聲請效力所及，且經檢察
    官移送併辦，本院自應一併予以審究。原審以被告罪證明確，予以論罪科刑，固
    非無見，然查：上訴人提起上訴後，已就被告與同案被告洪天進共同經營電子遊
    戲場業之犯行，移送併辦，原審未及一併審究，尚有未洽。是本件檢察官上訴指
    摘原判決失當，為有理由，自應由本院將原判決有關被告部分撤銷改判。爰審酌
    被告人之品行、智識程度、未經辦理營利事業登記經營電子遊戲場，並以之供人
    賭博，敗壞社會風氣及影響社會秩序，惟被告所擺設之機具共僅六台，經營之時
    間非長久，情節尚輕，以及被告犯罪後坦承犯行等一切情狀，量處如主文所示之
    刑，以示懲儆，並諭知易科罰金之折算標準。至扣案之上開彈珠台五台，係被告
    所有供犯罪所用之物，業據其陳明在卷，爰依刑法第三十八條第一項第二款規定
    宣告沒收，另電動賭博機具七七七連線珠台一台，係當場賭博之器具，而機具內
    之賭資三千四百六十元，為在賭檯之財物，均應依刑法第二百六十六條第二項規
    定宣告沒收。
據上論斷，應依刑事訴訟法第四百五十五條之一第一項、第三項、第三百六十九條第
一項前段、第三百六十四條、第二百九十九條第一項前段，電子遊戲場業管理條例第
二十二條，刑法第十一條前段、第二十八條、第五十六條、第二百六十六條第一項前
段、第二項、第五十五條、第四十一條第一項前段、第三十八條第一項第二款，罰金
罰鍰提高標準條例第一條前段、第二條，判決如主文。
本案經檢察官楊四猛到庭執行職務。
中      華      民      國    九十二    年      六      月     十七     日
                                      臺灣板橋地方法院刑事第五庭
                                        審判長法  官  邱靜琪
                                              法  官  絲鈺雲
                                              法  官  趙義德
右正本證明與原本無異。
本判決不得上訴。
                                              書記官  陳秀慧
中      華      民      國    九十二    年      六      月   二十       日
附錄本案論罪科刑法條全文：
電子遊戲場業管理條例第十五條：
未依本條例規定辦理營利事業登記者，不得經營電子遊戲場業。
電子遊戲場業管理條例第二十二條：
違反第十五條規定者，處行為人一年以下有期徒刑、拘役或科或併科新台幣五十萬元
以上二百五十萬元以下罰金。
刑法第二百六十六條第一項：
在公共場所或公眾得出入之場所賭博財物者，處一千元以下罰金，但以供人暫時娛樂
之物為賭博者，不在此限。


司法院資訊處製作；財團法人民間司法改革基金會備份。
